臺灣高等法院刑事判決
108年度上訴字第4248號
上  訴  人
即  被  告  林佳勳  



選任辯護人  黃豐欽律師
            蔡全淩律師
上列上訴人即被告因殺人未遂等案件，不服臺灣士林地方法院10
8 年度訴字第230 號，中華民國108 年11 月19日第一審判決（
起訴案號：臺灣士林地方檢察署108年度偵字第8031、8034、936
8號），提起上訴，本院判決如下：
    主  文
原判決關於殺人未遂及定應執行刑部分，均撤銷。
林佳勳犯重傷罪，處有期徒刑參年陸月。
其他上訴駁回（非法持有手槍部分）。
林佳勳上開撤銷改判部分與上訴駁回部分所處之有期徒刑，應執
行有期徒刑伍年陸月。
    犯 罪 事 實
一、林佳勳明知可發射子彈具有殺傷力之制式半自動手槍及制式
    子彈，均為槍砲彈藥刀械管制條例列管之違禁物，非經中央
    主管機關許可，均不得無故持有。竟未經許可，基於持有制
    式半自動手槍及子彈之犯意，於民國107年5月間某日，在基
    隆市某處，收受黃冠綸（已歿）交付如附表「持有槍枝子彈
    」欄所示之制式半自動手槍及子彈，並先後藏放在其住處（
    臺北市○○區○○街00號2樓）及普通重型機車（車號000-0000
    號）內，而非法持有。
二、林佳勳基於使人下肢機能毀敗或嚴重減損之重傷害犯意，於
    108年5月24日上午0時42分許，在新北市○○區○○○路000號前
    等候，見洪汶茂出現，遂持上開槍彈朝洪汶茂之右下肢射擊
    1槍，其見洪汶茂因右小腿中彈而倒地，復接續朝倒在地上
    爬行之洪汶茂之左腳掌再開2槍（其中1槍擊中左腳掌）後，
    隨即騎乘機車離開。洪汶茂因而受有右側脛腓骨開放性及粉
    碎性骨折、左足第五蹠骨及骰骨骨折等傷害，經相當之治療
    後，仍嚴重減損一側（右側）下肢之機能。
　　嗣於同日上午1時4分許，林佳勳在律師陪同下向警方投案，
    自首其持有槍、彈及於上開時地開槍射擊洪汶茂之犯行，並
    報繳如附表「扣押物品」欄所示之制式手槍及子彈。
三、案經洪汶茂委由王淑琍律師、王義光律師；陳婉茹即洪汶茂
    配偶訴由臺北市政府警察局（下略）南港分局、新北市政府
    警察局（下略）汐止分局報請臺灣士林地方檢察署檢察官偵
    查起訴。
    理  由
壹、證據能力
　　本判決所引用之供述、非供述證據，檢察官、被告林佳勳及
    其辯護人均同意有證據能力（本院卷第105-107頁），且經
    本院於審理期日提示予當事人而為合法調查（本院卷第153-
    157頁），本院審酌上開證據資料製作及取得之情況，並無
    違背法定程序或其他不得作為證據之情形，以之作為證據應
    屬適當，認均有證據能力（辯護人爭執證據能力之證據，本
    判決均未援引作為積極證據）。
貳、認定犯罪事實所憑證據及理由
一、非法持有制式手槍及制式子彈部分（犯罪事實欄一）
　　此部分犯罪事實，迭據被告於警詢、偵查、原審及本院審理
    時坦承不諱（第8034號偵卷第5-10、21-23、91-93、291-29
    9頁、第8031號偵卷第139-141頁、原審卷第19、20、65、13
    8、161、162頁、本院卷第159頁），並有南港分局搜索扣押
    筆錄暨扣押物品目錄表1 份、臺北市政府警察局槍枝初步檢
    視照片8 張、臺北市政府警察局槍枝初步檢視報告表、南港
    分局蒐證照片7 張、汐止分局108 年7 月13日洪汶茂遭槍擊
    案現場勘察報告1 份在卷可稽（第8031號偵卷第27-31、35-
    38、45-46、49-52頁、第8034號偵卷第211-267頁），復有
    如附表「扣押物品」欄所示之制式手槍及制式子彈扣案可佐
    。又扣案之槍彈，送鑑結果認均有殺傷力，有內政部警政署
    刑事警察局108年6月13日刑鑑字第1080053043號鑑定書、10
    9年1月30日刑鑑字第1090001591號函各1 份在卷可憑（第80
    31號偵卷第145-150頁、本院卷第143頁）；而被告自承持扣
    案之槍枝對告訴人洪汶茂射擊3槍，現場亦採得彈殼3顆，告
    訴人經手術取出彈頭1顆等情（第8034號偵卷第214頁），堪
    認被告持有如附表「持有槍枝子彈」欄所示之槍彈（含已擊
    發之3顆，共10顆子彈），均具有殺傷力，足見被告上開任
    意性自白核與事實相符，可以採信。被告非法持有具有殺傷
    力之手槍及子彈等犯行，事證明確，均堪認定，俱應依法論
    科。
二、重傷害部分（犯罪事實欄二）
    訊據被告固坦承於上開時、地，持扣案手槍及制式子彈，開
    槍射擊告訴人等情，惟矢口否認有重傷害之犯行，並辯稱：
    我只承認犯普通傷害罪，我沒有要殺他。因為在案發前幾個
    月，我與洪汶茂有行車糾紛，當時我跟前女友分手心情不好
    ，就在汐止附近閒逛，想到當時發生行車糾紛的事，一時衝
    動，就去找洪汶茂出氣，我等候了幾小時，看到他停車轉身
    過來，確認長相，才拿槍出來對他開槍云云（本院卷第42頁
    、原審卷第162-163頁）。辯護人則辯護略以：被告無法辨
    別持有之槍枝為制式或改造手槍，不能僅因其使用制式手槍
    開槍，即推論被告有殺人故意；被告朝告訴人開槍之距離約
    3-4公尺，扣除手臂距離，倘被告有殺人故意，只需要將手
    臂平舉即可對準告訴人之身體要害部位，然被告槍口卻始終
    朝地面，且開完3槍後，即離開現場，足認被告僅有傷害或
    恐嚇之犯意等語（本院卷第163頁）。經查：
(一)被告於如犯罪事實欄二所示時地持上開制式手槍及制式子彈
    朝告訴人連續射擊3槍，致告訴人洪汶茂因而受有右側脛腓
    骨開放性及粉碎性骨折、左足第五蹠骨及骰骨骨折等傷害之
    事實，迭據被告於警詢、偵查、原審及本院供承在卷（第80
    34號偵卷第5-10、21-25、91-93、155-157頁；第8031號偵
    卷第9-13頁、原審卷第19-21、138、162頁、本院卷109、16
    2頁），且經證人即告訴人洪汶茂於偵查中、原審審理時證
    述明確（第8034號偵卷第151-157、291-301頁、原審卷第13
    9-148頁），並有南港分局搜索扣押筆錄暨扣押物品目錄表1
    份、案發現場監視器錄影畫面擷圖5張、告訴人受傷倒地照
    片2張、案發現場照片4張、警員繪製被告逃離現場路線圖5
    張、內政部警政署刑事警察局108年6月19日刑紋字第108005
    2715號鑑定書1份、新北市政府警察局108年6月19日新北警
    鑑字第1081140403號鑑驗書1份、監視器畫面調取分析結果1
    份、監視器錄影畫面擷圖18張、汐止分局洪汶茂遭槍擊案現
    場勘察報告1份、三軍總醫院附設民眾診療服務處108年6月7
    日、同年8月15日診斷證明書各1份、監視錄影畫面光碟2片
    在卷可證（第8031號偵卷第27-31頁、第8034號偵卷第55-69
    、177-187、203-209、211-267、285、321、333頁），復有
    如附表所示「扣押物品」欄之手槍及子彈扣案可佐，此部分
    事實堪以認定。
(二)被告以前詞置辯，故此部分所應審究者，即為：被告朝告訴
    人開槍時，是否基於重傷害之犯意。
　　按加害人有無重傷害之犯意，乃其個人內在之心理狀態，是
    欲判斷其主觀上之犯意究係重傷害或普通傷害，應就外在之
    一切證據，詳查審認，舉凡其犯罪之動機、兇器類別、行兇
    之具體過程、傷痕之多寡輕重、傷勢程度、案發當時之情境
    、犯後態度等，綜合研析，作為認定之基礎（最高法院102
    年度台上字第2043號判決意旨參照）。經查：
　⒈持具殺傷力槍械射擊子彈，因子彈速度快、殺傷力大，所造
    成之傷害程度，遠大於一般兇器，而被告既已服役完畢（本
    院卷第163頁），當知悉持槍朝人之身體部位射擊子彈，將
    造成嚴重傷殘之結果。且被告於原審審理時供稱：我開槍時
    離告訴人的距離，大約法庭被告席到提解人犯的門等語，原
    審經實測結果為4公尺10公分，有原審審判筆錄在卷可憑（
    原審卷第163頁），證人洪汶茂於原審審理時結證稱：被告
    開第1槍時，距離我約3 公尺左右，我中第1 槍倒地後，被
    告應該有先靠近我，再開第2槍、第3槍，被告開第3槍時距
    離我大約1公尺等語（原審卷第147頁），再觀諸案發現場監
    視器錄影畫面擷圖照片編號2、3所示（第8034號偵卷第55、
    56頁），足認被告係持槍近距離朝告訴人射擊，已有使告訴
    人受有嚴重傷勢之犯意甚明。
　⒉告訴人受傷部位，係「右側脛腓骨」、「左足」，其餘身體
    部位則未受傷，有案發當日之檢傷照片附卷可稽（本院卷第
    137-141頁），足認被告開槍時，有使告訴人受傷部位侷限
    在雙側下肢之意欲。再參以證人洪汶茂於原審審理時結證稱
    ：被告開第1槍時，我轉身準備要跑，身體並不是靜止不動
    。被告開第2槍、第3槍時，我已經倒在地上，我在地上爬行
    等語（原審卷第143-148頁），顯見被告於射擊第1槍後，告
    訴人因右小腿受傷而倒在地上爬行，被告如僅為教訓告訴人
    使其受些許傷害，而無使之重傷殘廢之意思，當可至此罷手
    即行離去，然而，被告卻仍朝在地上緩慢爬行之告訴人，接
    續開2槍射擊，並瞄準其另一側下肢部位而非其上半身或頭
    部，且被告在告訴人左腳掌中彈受傷後，即停手、離去，可
    見其開槍之目的已達成，由此可知，其開槍之目的，有使被
    告之雙腳不能行走之意思甚明。
(三)按刑法第10條第4項第4款所定毀敗或嚴重減損一肢以上機能之重傷，係指一肢或一肢以上之機能完全喪失，或雖未喪失，但已有嚴重減損之情形。告訴人因被告108年5月24日持槍射擊行為，受有右側脛腓骨開放性及粉碎性骨折、左足第五蹠骨及骰骨骨折等傷害，經相當期間之治療後，「目前骨折尚未癒合完全，應達嚴重減損一側下肢之機能」，有國防醫學院三軍總醫院109年1月20日函及檢附之病歷等在卷可考（本院卷第133-142頁），告訴人之主治醫師既依其專業知識及親自診斷結果，就告訴人之具體情況（手術情況、體質、斷裂位置、骨頭粉碎程度、癒合之可能性等），判斷告訴人經過7個月餘之治療後，骨折仍無法癒合完全，且已達嚴重減損一側下肢之機能（包含施力支撐及行走等），顯然已經排除日後一肢機能回復之可能，足認，告訴人之傷勢，已達嚴重減損一肢機能之重傷程度。辯護意旨引網路文章，謂骨折恢復期均需1年以上，目前尚不能判定（本院卷第163頁），顯然無視於告訴人個別情況及專業醫療之評估意見，難認有據。
(四)綜上所述，被告重傷害之犯行事證明確，應依法論科。
三、論罪科刑
(一)犯罪事實欄一部分
  ⒈核被告所為，係犯槍砲彈藥刀械管制條例第7條第4項之未經
    許可持有手槍罪及同條例第12條第4項之未經許可持有子彈
    罪。其自107年5月間某日起至108年5月24日向警方自首時止
    ，持有如附表「持有槍枝子彈」欄所示之槍彈，均屬持有行
    為之繼續，應各僅論以一罪。
　⒉被告以一持有行為，觸犯上開2 罪，為想像競合犯，應依刑
    法第55條規定，從重論以未經許可持有手槍罪。
  ⒊公訴意旨於犯罪事實欄一雖漏未敘及被告未經許可持有已擊
    發之制式子彈3顆（即朝告訴人射擊之制式子彈3顆），然此
    部分事實與上開起訴之犯罪事實具有實質上一罪關係，應為
    起訴效力所及，本院自應併予審理。
(二)犯罪事實欄二部分
　  核被告所為，係犯刑法第278條第1項之重傷罪。被告持槍朝
    告訴人之下肢射擊3次，所為係出於同一重傷害犯意之接續
    行為，僅侵害一個法益，應論以一罪。 
(三)被告在持有本案槍彈之行為繼續中，另起重傷之犯意而為重
    傷害犯行，其所犯未經許可持有手槍罪及重傷罪間，犯意各
    別，行為互殊，應分論併罰。
(四)公訴意旨固認被告係涉犯刑法第271條第2項、第1項之殺人
    未遂罪嫌。惟按殺人（含未遂）與傷害之區別，應以有無殺
    意為斷，即行為人於下手時有無決意取被害人之生命為準。
    又被害人受傷之程度，被害人受傷處是否為致命部位，及傷
    痕多寡，輕重如何，僅足供認定有無殺意之參考，究不能據
    為區別殺人未遂與傷害之絕對標準，故不能僅因被害人受傷
    之位置係屬人體要害，即認定加害人自始即有殺害被害人之
    犯意。故而判斷行為人於行為當時，主觀上是否有殺人之故
    意，除應斟酌其使用之兇器種類、攻擊之部位、行為時之態
    度、表示外，尚應深入觀察行為人與被害人之關係、衝突之
    起因、行為當時所受之刺激、下手力量之輕重，被害人受傷
    之情形及行為事後之態度等各項因素綜合予以研析（最高法
    院94年度台上字第6857號、89年度台上字第6958號判決意旨
    參照）。次按，行為人之行為究係基於殺人之故意或傷害之
    故意，為行為人內心主觀意思，此一主觀之要件，關係罪責
    之成立與否，法院為判斷時應詳加審酌行為當時所存在之一
    切客觀情況（最高法院95年度台上字第789號判決意旨參照
    ）。茲就行為當時存在之主、客觀情況，分析如下：
  ⒈被告之犯罪動機及目的、與告訴人之關係
　　被告於原審審理時供稱：我是因為幾個月前的行車糾紛，找
    告訴人出氣等語（原審卷第162頁）；證人洪汶茂於偵訊時
    陳稱：我沒有跟林佳勳有行車糾紛……只有1月1日在松山跟別
    人有糾紛等語（第8031號偵卷第263頁），並提出臺灣臺北
    地方檢察署108年度偵字第6054號傷害案件之起訴書（同卷
    第229-233頁），足認，被告與告訴人素不相識，平日並無
    交集，雖被告供稱係因行車糾紛而心生不滿，卻為告訴人所
    否認，而告訴人認係因日前與人互毆而遭人報復，顯然與他
    人亦並無深仇大恨，難認被告因行車糾紛或為別人之傷害案
    件出頭，即有堅決致告訴人死亡之動機或犯意。
　⒉被告射擊所瞄準告訴人之身體部位
　　被告自承服役時曾使用過制式槍枝，射擊告訴人時槍口朝地
    板（本院卷第159頁），且本案行為時，被告係先在附近等
    候多時，見告訴人現身，始近距離朝告訴人開槍，相較於無
    持槍經驗、慌亂中拔槍、遠距離射擊之情形，當無瞄準偏離
    太多之可能。被告如有殺人之故意，當朝告訴人之上半身射
    擊，至少目標大、傷及身體要害之可能性高。且證人洪汶茂
    於原審審理時證稱「我中第1槍倒地後，被告應該有先靠近
    我再開第2槍、第3槍」、「我翻過身時，我的左腳掌就中彈
    」、「被告開第3槍時，距離我大約1公尺」（原審卷第147
    頁），顯然在被告射擊第1槍後，告訴人已因右小腿中彈而
    倒地，在如此近之距離，幾乎可為行刑式之射擊，被告如有
    殺人之犯意，可直接朝告訴人之頭、胸、腹部要害射擊，然
    告訴人僅左腳掌中彈，足認被告並未朝其身體要害部位瞄準
    。
　⒊被告行為時之表現及犯後態度
　　證人洪汶茂於原審審理時證稱：我中第1槍後沒有反抗能力
    ，我的腳已經斷了，當場就倒地，對方是追進來、靠近我再
    開2槍等語（原審卷第143頁），足見被告朝告訴人之下肢開
    槍後，已見其倒地無逃跑之可能，且其持有之手槍內尚有7
    顆子彈（詳前揭扣押物品目錄表），卻未再持續朝告訴人開
    槍，使告訴人之頭、胸、腹等身體要害部位受創，隨即離開
    前往警局自首犯行，則被告如有殺害告訴人之犯意，見告訴
    人右小腿中彈後倒地，衡情不會僅近距離朝其左腳掌開槍即
    放棄射擊，並自認目的達成而聯絡律師前往警局自首，顯見
    其開槍之目的，即僅「斷其雙腳」，而無使告訴人死亡之決
    意。
　⒋告訴人之傷勢
    告訴人因被告之開槍射擊行為，受有右側脛腓骨開放性及粉
    碎性骨折、左足第五蹠骨及骰骨骨折等傷害（第8031號偵卷
    第235頁），衡以小腿、腳掌受有槍傷，若救治得宜，以目
    前臺灣之醫療水準，當不至於有生命危險，此乃一般人可得
    認知之常識；且由告訴人病歷及到院急診診治前之上午6時9
    分之檢傷照片、9時22分之手術治療後照片（本院卷第135-1
    42頁），亦難認該槍傷有造成告訴人生命之危險。
  ⒌綜上所述，被告雖持制式手槍及子彈朝告訴人射擊，並使其
    受有上述程度之重傷，然依其射擊所瞄準告訴人之身體部位
    、行為時之表現、告訴人之受傷情況、被告之犯罪動機及目
    的、與告訴人之關係、被告行為後之態度等具體情形綜合判
    斷，堪認被告僅係基於重傷害犯意而射擊告訴人，被告確實
    無置告訴人於死之意欲甚明。是被告所致告訴人受傷之行為
    ，應基於重傷害之犯意而為。又本件既無積極證據足認被告
    有殺人犯意，公訴意旨認被告係犯同法第271 條第2 項、第
    1 項之殺人未遂罪嫌，容有誤會，惟其基本社會事實同一，
    本院自得加以審理，並變更起訴法條；又此部分業經告知重
    傷害之罪名（本院卷第152頁），已無礙被告防禦權之行使
    ，併予敘明。
(五)按犯槍砲彈藥刀械管制條例之罪自首，並報繳其持有之全部
    槍砲、彈藥、刀械者，減輕或免除其刑，同條例第18條第1 
    項前段定有明文；再槍砲彈藥刀械管制條例第18條第1 項前
    段乃刑法第62條自首之特別規定，自應優先適用。查被告於
    案發後隨即由律師陪同，於同日上午1時4分許，前往南港分
    局投案，業據被告於警詢、偵查中供述在卷（第8031號偵卷
    第9-13頁、第8034號偵卷第91-97頁），且經證人黃豐欽律
    師於偵查中證述明確（第8034號偵卷第91-97頁），被告於
    有偵查犯罪權限之人發覺前主動表明犯罪、接受裁判，並報
    繳如附表「扣押物品」欄所示之槍枝及子彈，是被告所犯非
    法持有可發射子彈具有殺傷力之手槍罪部分，應依槍砲彈藥
    刀械管制條例第18條第1項前段減輕其刑；就重傷害部分，
    符合自首規定，爰依刑法第62條前段規定減輕其刑。
叁、撤銷改判及駁回上訴之理由
一、被告所犯非法持有手槍罪部分，原判決論處被告犯槍砲彈藥
    刀械管制條例第7條第4項之未經許可持有手槍罪及同條例第
    12條第4項之未經許可持有子彈罪，並審酌被告係智識思慮
    俱屬正常之成年人，其明知未經許可持有具殺傷力之制式手
    槍及制式子彈，乃為國家法治所嚴禁之行為，對社會治安及
    他人生命、身體之安全構成潛在威脅，竟仍持有上開槍彈，
    所為應予嚴懲；復考量被告坦認犯行，態度尚可，兼衡其犯
    罪之動機、目的、手段、品行、素行、非法持有槍彈之數量
    及期間長短、犯罪所生之危害程度，自述國中畢業之教育程
    度，陸軍步兵退役，家裡有父母、哥哥，以前做過餐廳服務
    生之家庭生活經濟狀況等一切情狀，量處有期徒刑2年4月，
    併科罰金新臺幣20萬元（含易服勞役之折算標準），及沒收
    扣案如附表「應沒收物」欄所示之槍枝及子彈，經核其認事
    用法並無違誤，量刑亦屬妥適。被告上訴請求從輕量刑，並
    依刑法第59條規定酌減其法定最低本刑；然被告非法持有之
    物，乃制式手槍及子彈，殺傷力及社會危害性非低，更持以
    犯本案之重傷害犯行，所生危害鉅大，且依槍砲彈藥刀械管
    制條例第18條第1項前段自首減免其刑之規定，減輕其刑後
    ，刑度已非過重，難認有情輕法重、足堪憫恕之情，經核原
    審上開認事用法，並無不合，量刑時已考量前揭情狀，難認
    有上訴意旨所指量刑過重之情。被告上訴請求再酌減其刑，
    並無可採，此部分上訴無理由，應予駁回。
二、被告所犯重傷害部分，原判決予以論罪科刑，固非無見。惟
    原判決疏未審酌被告與告訴人素不相識，雙方並無重大之仇
    隙怨恨，被告持槍朝告訴人下肢瞄準開槍，且見告訴人下肢
    均中槍受傷倒地後，即未再繼續朝其他身體要害位置開槍並
    即離去，難認有何殺人不確定故意，卻論以被告殺人未遂罪
    ，容有未洽。被告上訴辯稱係基於普通傷害之犯意而開槍云
    云，雖不足採；惟其否認有殺人故意乙節，則非無據，原判
    決此部分既有可議，即無可維持，應由本院撤銷改判。爰以
    行為人之責任為基礎，審酌被告與告訴人素不相識，竟基於
    重傷害故意，持上開槍、彈射擊告訴人之下肢，並致告訴人
    受有毀敗一側（右側）下肢機能之重傷，所為惡性重大、應
    予嚴懲；兼衡其犯後否認犯行之態度（此乃被告基於防禦權
    之行使而為辯解，本院不得以此作為加重量刑之依據，但此
    與其餘相類似、已坦承犯行的案件相較，自無從在量刑予以
    減輕，以符平等原則），及自述之家庭經濟生活狀況（本院
    卷第163頁）等一切情狀暨預防需求，量處如主文所示之刑
    ，並與上訴駁回部分（非法持有手槍）所處之有期徒刑，定
    其應執行之刑如主文。
據上論斷，應依刑事訴訟法第368條、第369條第1項前段、第364
條、第299條第1項前段、第300條，判決如主文。
本案經檢察官王碧霞提起公訴，檢察官鄭堤升到庭執行職務。
中　　華　　民　　國　　109 　年　　3 　　月　　3 　　日
　　　　　　　　　刑事第十三庭  審判長法　官  王國棟
　　　　　　　　　　　　　　　　　    法　官  許永煌
　　　　　　　 　 　　　　　　　　　　法　官  曹馨方
以上正本證明與原本無異。
如不服本判決，應於收受送達後20日內向本院提出上訴書狀，其未敘述上訴之理由者並得於提起上訴後20日內向本院補提理由書（均須按他造當事人之人數附繕本）「切勿逕送上級法院」。　　　　　　　　　　　　　　　　　　　　書記官  游秀珠
中　　華　　民　　國　　109 　年　　3 　　月　　3 　　日
附錄：本案論罪科刑法條全文　　　　　　　　　　　　　　　
槍砲彈藥刀械管制條例第7 條：
未經許可，製造、販賣或運輸火砲、肩射武器、機關槍、衝鋒槍
、卡柄槍、自動步槍、普通步槍、馬槍、手槍或各類砲彈、炸彈
、爆裂物者，處無期徒刑或7年以上有期徒刑，併科新臺幣3千萬
元以下罰金。
未經許可，轉讓、出租或出借前項所列槍砲、彈藥者，處無期徒
刑或5年以上有期徒刑，併科新臺幣1千萬元以下罰金。
意圖供自己或他人犯罪之用，而犯前二項之罪者，處死刑或無期
徒刑；處徒刑者，併科新臺幣5千萬元以下罰金。
未經許可，持有、寄藏或意圖販賣而陳列第1項所列槍砲、彈藥
者，處5年以上有期徒刑，併科新臺幣1千萬元以下罰金。
意圖供自己或他人犯罪之用，以強盜、搶奪、竊盜或其他非法方
法，持有依法執行公務之人所持有之第1項所列槍砲、彈藥者，
得加重其刑至二分之一。
第1項至第3項之未遂犯罰之。

槍砲彈藥刀械管制條例第12條
未經許可，製造、販賣或運輸子彈者，處1年以上7年以下有期徒
刑，併科新臺幣500萬元以下罰金。
未經許可，轉讓、出租或出借子彈者，處6月以上5年以下有期徒
刑，併科新臺幣300萬元以下罰金。
意圖供自己或他人犯罪之用，而犯前二項之罪者，處3年以上10
年以下有期徒刑，併科新臺幣700萬元以下罰金。
未經許可，持有、寄藏或意圖販賣而陳列子彈者，處5年以下有
期徒刑，併科新臺幣300萬元以下罰金。
第1項至第3項之未遂犯罰之。

中華民國刑法第278條
使人受重傷者，處5年以上12年以下有期徒刑。
犯前項之罪因而致人於死者，處無期徒刑或10年以上有期徒刑。
第一項之未遂犯罰之。

附表：
編號 持有槍枝子彈 扣押物品 應沒收物 鑑定結果 1 CROATIA HS-9型制式半自動手槍1 支（含彈匣1 個，槍枝管制編號：0000000000號） 1支 1支 係口徑9X19mm制式半自動手槍，為克羅埃西亞HS廠HS-9型，槍號遭磨滅，經以電解腐蝕法重現結果，因磨滅過深無法重現，槍管內具6條右旋來復線，擊發功能正常，可供擊發同口徑制式子彈使用，具殺傷力。 2 口徑9X19mm制式子彈10顆（含現場擊發之3顆） 7顆（採樣3顆試射） 4顆 均係口徑9X19mm制式子彈，具殺傷力。